臺灣桃園地方法院刑事判決　　　　　　　　　　　　　九十年度訴字第一八八七號
　　公　訴　人　臺灣桃園地方法院檢察署檢察官
　　被　　　告　己○○
　　指定辯護人　本院公設辯護人戊○○
右列被告因違反毒品危害防制條例案件，經檢察官提起公訴（九十年度偵字第一六六
五九號），本院判決如左：
    主  文
己○○連續販賣第一級毒品，處有期徒刑拾年，扣案第一級毒品海洛因壹小包（驗前
毛重貳點零陸公克，驗後淨重壹點柒肆公克）沒收銷燬之；扣案磅秤壹台、計算機壹
台、帳冊貳本、0000000000號行動電話壹具、本票壹張，均沒收。又連續
販賣第二級毒品，處有期徒刑柒年陸月，扣案第二級毒品安非他命壹包（驗前毛重拾
捌公克，驗後淨重拾陸點捌伍肆肆公克）沒收銷燬之；扣案磅秤壹台、計算機壹台、
帳冊貳本、0000000000號行動電話壹具、本票壹張，均沒收。應執行有期
徒刑拾柒年，扣案第一級毒品海洛因壹小包（驗前毛重貳點零陸公克，驗後淨重壹點
柒肆公克）、第二級毒品安非他命壹包（驗前毛重拾捌公克，驗後淨重拾陸點捌伍肆
肆公克）均沒收銷燬之；扣案磅秤壹台、計算機壹台、帳冊貳本、00000000
00號行動電話壹具、本票壹張，均沒收。
    事  實
一、己○○意圖營利，並基於販賣第一、二級毒品海洛因及安非他命之概括犯意，自
    民國九十年一月間某日起至同年九月二十八日止，以其所有之00000000
    00號行動電話為聯絡工具，向年籍姓名均不詳綽號「鍾仔」之成年男子以每兩
    安非他命新台幣（下同）一萬五千元之價格販入後予以分裝，再於桃園縣中壢市
    ○○○路二段二十八號二樓處，以每小包一千元代價出售予丁○○；前後四次以
    上。另自九十年七月間某日起至同年九月二十八日止，以每半兩海洛因五萬元之
    代價向「鍾仔」販入海洛因後加以分裝，再以每小包二千或三千元代價出售予丁○○，供莊某轉讓予其友丙○○施用（丁○○轉讓毒品部分未經起訴）；前後達
    六次以上。己○○並將販賣毒品之收支狀況，記載於其所有之二本簿冊內；丁○○則於九十年九月三日，就積欠蔡女上開毒品費用，簽發面額三萬五千元，付款
    日為九十年十月十日之三七八二一九號本票一張予蔡女收執。嗣於九十年九月二
    十八日下午二時許，為警據丁○○指證，請得搜索票後在上址查獲己○○、乙○○，當場並扣得徐某所有之海洛因一小包（乙○○持有海洛因部分由檢察官另行
    處理）、蔡女所有之安非他命一包（驗前毛重十八公克，驗後淨重十六點八五四
    四公克）、海洛因一包（驗前毛重二公克，驗後淨重一點七四公克）、磅秤一台
    、計算機一台、帳冊二本、0000000000號行動電話一具及上開本票一
    張、吸食器一組、酒精燈一個、空袋三個（己○○涉及施用毒品罪嫌由檢察官另
    行處理），始查獲上情。
二、案經桃園縣警察局大溪分局報請台灣桃園地方法院檢察署檢察官偵查起訴。
    理  由
一、訊據被告己○○固不否認於右揭時地，為警持搜索票在桃園縣中壢市○○○路○
    段二十八號查扣毒品安非他命、海洛因及磅秤、帳冊等物之事實，惟否認有何販
    賣海洛因及安非他命犯行。辯稱：我沒有拿毒品給丁○○，警訊筆錄是警察叫我
    說的，查到的帳冊是我以前做生意記的帳，我住二十八號四樓，在二樓搜到的毒
    品不是我的云云。經查：
（一）被告於右揭時地，將安非他命販賣予丁○○施用，另亦販賣海洛因予丁○○，
      供莊某轉讓其友丙○○施用等事實，業據被告在警訊中自承：今天為警查獲的
      海洛因是我拿來賣給別人之用，我亦販賣安非他命。我將毒品海洛因及安非他
      命販賣予綽號「詹仔」、「阿生」、「阿晃」、「紅豆」等人，他們四個人如
      果要買毒品都會事先打0000000000號行動電話給我，在電話中問我
      有沒有軟的（指海洛因）或硬的（指安非他命），如果我說有他們便會到我住
      的大廈樓下之後再打電話給我，我才會將大廈大門打開讓他們上二樓來買毒品
      。我自八十九年四月起開始販賣海洛因及安非他命，因他們向我買的次數太多
      我記不清楚，他們每次都會向我買半兩安非他命約八千元，海洛因半錢六千元
      。我所販賣的毒品都是向一綽號「鍾仔」的男子所購，我每次都向他買三至五
      兩安非他命，每兩一萬五千元，半兩海洛因五萬元。如帳冊上所填寫之「晃」
      、「詹」、「紅豆」等人都向我買過毒品。磅秤是買賣毒品秤重用，計算機亦
      是買賣毒品時算帳用等語（偵卷第八頁以下）。就所供販賣毒品予丁○○部分
      ，核與證人丁○○在警訊中陳稱：我所吸食的安非他命是向己○○購買，打0
      000000000號電話聯絡，購買四次，一次購買一小包，一小包價值新
      台幣一千元。尚還購買海洛因，一次購買一小包，一小包有時價值二千，有時
      三千元。安非他命是九十年一月開始向己○○購買，海洛因是九十年七月開始
      向己○○購買，最後一次是海洛因及安非他命，是九十年八月初在中壢市○○○路二十八號她住所向她購買。我尚欠己○○三萬五千元購買安非他命、海洛
      因的錢，我有開本票在她手中。買海洛因是給丙○○用。己○○的毒品藏放在
      她住所樓下中壢市○○○路○段二十八號二樓。己○○晚上睡四樓，但大部分
      時間在二樓，在二樓販賣毒品，藏在二樓天花板及衣服口袋。己○○在晚上十
      八時到凌晨一、二時販賣毒品等語（偵卷第十七頁以下），除雙方買賣毒品之
      詳細次數無法採信，此如後述外，其餘均大致相符。又丙○○雖傳拘未到，然
      莫女二次因施用毒品案件，分別為桃園縣警察局中壢分局、大溪分局查獲時，
      在中壢分局自承有施用海洛因及安非他命等語（見本院卷附九十年毒偵字第三
      三五九號卷警訊筆錄），在大溪分局警訊中更明確稱：丁○○有提供我海洛因
      、安非他命，他告訴我毒品是向己○○及「詹仔」購買等語（見桃園縣警察局
      大溪分局九十一年四月二日大警分刑字第六九五七號函暨所附丙○○九十年十
      月五日警訊筆錄，附於本院卷），亦與丁○○所述提供海洛因予莫女之情節相
      符。又扣案之二本被告簿冊內確有以「晃」為名之金錢往來記載，被告復於偵
      查及本院審理時坦稱：「晃」指丁○○等語，亦與前開事證相合。而扣案被告
      所有疑似安非他命、海洛因之物品各一包經分送憲兵司令部刑事鑑識中心、法
      務部調查局鑑驗結果，各經確認為安非他命及海洛因無誤，則有上開二機關出
      具之毒品鑑驗報告各一份在卷可參。此外復有查獲現場照片五張附卷，磅秤一
      台、計算機一台、簿冊二本、行動電話一具及本票一張扣案可資佐證。
（二）被告雖辯稱：我沒有拿毒品給丁○○，警訊筆錄是警察叫我說的，查到的帳冊
      是我以前做生意記的帳，我住二十八號四樓，毒品是在二樓搜到，不是我的云
      云。丁○○此後在偵審中亦翻異前詞，陳稱：不曾向己○○拿過安非他命，我
      直接向我女友丙○○拿的，警訊筆錄是因為己○○一直向我催債，我又沒有錢
      ，被逼急了才咬她，三萬五千元本票是借款云云。惟與前開事證均有不符，且
      被告住處雖在桃園縣中壢市○○○路○段二十八號四樓，然上址二樓處長久以
      來無人使用，乃為被告擅自進入，供作藏放及販賣之用等情，除經被告及丁○○分別於警訊中陳明在卷，觀之該處並有被告所寫之簿冊二本，可見渠等警訊
      中所述屬實，被告所辯並未使用該處二樓，查扣物品亦非其所有云云，不足採
      信。再者，就本票來源部分，被告在偵查中供稱：本票是我今年（九十年）八
      月借他錢，他開本票給我。丁○○只為我做鐵門，收一萬二千元。九十年八月
      間他向我借四萬三千元，他說二天就會還，我那時說四萬三千元是我要繳房貸
      ，他說沒有問題，結果二天後他未還我。以前有向丁○○借十五萬，他用郵局
      的儲蓄壽險借我。簽二張本票是把之前他欠我零星的錢算成一條。（檢察官訊
      問：向你借四萬三千元，為何本票簽四萬元？）他說到時候他比較方便返還，
      故他開一張四萬元，把三千元加到另一張本票云云（偵卷第七十一頁以下）。
      在本院審理時亦稱：偵查中說的借款經過實在云云（本院九十年十一月二十三
      日筆錄）。以之對照丁○○在偵查中陳稱：自九十年五、六月開始（向己○○
      ）借，借好幾次共三萬元。最後一次（第三次）是七月，我又借一萬元；沒有
      利息，全部三次共欠三萬五千元。（檢察官訊問：己○○的帳冊記載你欠他五
      萬四千元？）有一些我已經清償，我剛剛說三萬五千元是因為有還就沒有再說
      。（帳冊寫）欠一千元是我去裝鐵門時向他借一千元。簽本票是我已經還到剩
      下三萬五千元，己○○一直催債，我才簽本票。（檢察官訊問：帳冊裡記載四
      萬二千元、一萬一千元、一千元各為何意？）四萬二千元我不清楚，我沒有借
      一條四萬二千元云云（偵卷第五十九頁以下），在本院審理時陳稱：偵查中說
      的借款經過實在云云（本院九十年十一月二十二日筆錄），二人所述借款情節
      明顯不符，足見本票用作借款云云，為二人事後杜撰之詞，亦不足採。被告及
      丁○○雖又辯稱：警訊筆錄不實在，是警察叫伊等配合講的云云，丁○○並稱
      ：查獲地點的毒品是我放的，因為丙○○把毒品放在我那裡，被我父親看到罵
      我，我就把毒品放到那裡去云云。惟查，被告及丁○○警訊筆錄之製作經過均
      無強暴或脅迫情事，此經二人分別於偵查中自承在卷（偵卷第五十八頁反面、
      第七十一頁反面），在本院審理時並均不否認警訊中曾為上開供述；而被告偵
      查中先辯稱：我覺得沒臉見人，請警察把我寫重一點云云，在審理時旋改稱：
      警察叫我這樣講云云，究係其主動謊編販毒？抑或警員授意？前後明顯不一，
      自難遽信。再者，丁○○在警訊中明確指出毒品藏放所在，且該處並非被告住
      所，足見其所供並非杜撰而來，而莊某在本院審理時陳稱：我沒有和己○○一
      起用過毒品，也沒有在她家用過毒品，她沒有拿過毒品給我，也沒有和我說過
      毒品的事情，她帶我去過二樓一次，是幫她整理衣服，只有去過那一次，我幫
      丙○○拿海洛因和秤子進去云云（本院九十年十一月二十二日筆錄），又與現
      場尚有毒品安非他命之情況不符，另莊某在本院陳稱：毒品是丙○○拿出來的
      云云，則與莫女警訊中所述不合，足見丁○○此部分所述，亦屬為被告解免之
      詞。佐以證人即查獲警員甲○亦到庭證稱：沒有交換情事，沒有恐嚇他們等語
      。足見被告及丁○○上揭所辯，均不足採信。末查，被告在偵查中一度辯稱：
      是丁○○販賣，不是我，他借我的地方，因在他家不方便，所以才借我住處中
      山東路二段二十八號二樓，販賣安非他命及海洛因給他朋友，名字我不曉得，
      時間是八十九年二月下旬以後，以上開方法販賣，我知他有利用我場所賣毒品
      ，我沒向他收取代價，所以警方找到的磅秤皆是他的，簿冊上寫「詹」、「紅
      豆」是幫丁○○記的云云（偵卷第七十三頁），然扣案簿冊上乃將「詹」、「
      紅豆」與「晃」分項記載於同一頁，被告又自承其上「晃」之部分指丁○○，
      顯然該簿冊並非丁○○使用甚明，被告此部分所辯，仍無從採信。
（三）丁○○在警訊中陳稱：向己○○買四次安非他命，一次一小包一千元，買海洛
      因六次，一次一小包，有時兩千，有時三千等語，依其所述，縱然以最高額計
      算，仍低於本票面額之三萬五千元，顯然莊某此部分所述有避重就輕之意；被
      告則稱：次數太多記不清楚等語。二人此後則均否認買賣毒品，是本件詳細販
      賣海洛因及安非他命之次數、金額均無從查考，僅能認定渠等買賣毒品之次數
      ，各在四次、六次以上。另查，被告在警訊中固陳稱：有賣毒品給「詹仔」、
      「阿生」、「紅豆」等語，然扣案簿冊內之相關記載語焉不詳，無法佐證被告
      此部分自白，被告此後則翻稱未販售毒品云云，無從再予調查，從而尚難認定
      被告此部分犯罪，併予敘明。
（四）綜上所述，本件事證已臻明確，被告所辯無非卸責之詞，不足採信，其犯行已
      堪認定。
二、核被告己○○所為，係犯毒品危害防制條例第四條第一項之販賣第一級毒品罪，
    及同條例第四條第二項之販賣第二級毒品罪。其各次持有毒品海洛因及安非他命
    之低度行為，分別為販賣之高度行為所吸收，均不另論罪。被告多次販賣一、二
    級毒品予丁○○，時間緊接，所犯各為構成要件相同罪名，顯係分別基於概括犯
    意，應各依連續犯之規定以一罪論。其所犯上開二罪間，方法不同，行為互異，
    構成要件不同罪名，為分別起意，應分論併罰。再查，被告年已三十七歲，其販
    毒行為固值深究，惟其販毒對象僅丁○○一人，次數、數量又不多，犯罪情節並
    非嚴重，扣案毒品數量亦有限，販賣時間不長，非屬大規模之販毒集團，而其本
    身亦有吸毒惡習，與丁○○間並有相當友誼，二人間毒品之買賣近似於同夥互通
    有無，被告此前又僅有一次賭博前科，有台灣高等法院被告全國前案紀錄表一份
    附卷可稽，並無明顯劣行，觀其犯罪情狀，對照毒品危害防制條例第四條第一項
    法定本刑為死刑、無期徒刑，倘科以被告上開法定最低之刑，實嫌過重，爰就該
    部分依刑法第五十九條規定減輕其刑。爰審酌被告販賣毒品海洛因及安非他命，
    危害他人及社會甚鉅，情節不輕，所販毒品數量甚微，及其犯後雖未坦承犯行，
    惟態度尚稱良好等一切情狀，分別量處如主文所示之刑，再合併定執行刑，以示
    懲儆。扣案安非他命一小包、海洛因一包均為毒品，分別依毒品危害防制條例第
    十八條第一項前段沒收並銷燬之。扣案磅秤一台、計算機一台、帳冊二本、00
    00000000號行動電話一具則係被告所有供犯罪所用之物，本票一張則為
    被告所有因犯罪所得之物，此據其與丁○○分別於警訊中陳明在卷，各依刑法第
    三十八條第一項第二款、毒品危害防制條例第十九條第一項規定沒收。至吸食器
    、酒精燈等其餘扣案之物不能證明與本件犯罪有關，不予沒收。
據上論斷，應依刑事訴訟法第二百九十九條第一項前段，毒品危害防制條例第四條第
一項、第二項、第十八條第一項前段、第十九條第一項，刑法第十一條、第五十六條
、第五十九條、第五十一條第五款、第三十八條第一項第二款，判決如主文。
本案經檢察官郭靜文到庭執行職務。
中        華        民        國    九十一    年    六    月    七      日
                                  臺灣桃園地方法院刑事第五庭
                                      法  官    陳彥宏
右正本證明與原本無異
如不服本判決書應於送達後十日內向本院提出上訴狀
                                      書記官    翁其良
中        華        民        國    九十一    年    六    月    七    日
論罪法條：毒品危害防制條例第四條第一項、第二項
毒品危害防制條例第四條
製造、運輸、販賣第一級毒品者，處死刑或無期徒刑；處無期徒刑者，得併科新臺幣
一千萬元以下罰金。
製迼、運輸、販賣第二級毒品者，處無期徒刑或七年以上有期徒刑，得併科新台幣七
百萬元以下罰金。
製造、運輸、販賣第三級毒品者，處五年以上有期徒刑，得併科新臺幣五百萬元以上
罰金。
製迼、運輸、販賣專供製迼或施用毒品之器具者，處一年以上七年以下有期徒刑，得
併科新臺幣一百萬元以下罰金。
前四項之未遂犯罰之。
